臺灣臺中地方法院刑事判決　　　　　　　96年度易字第3080號
公　訴　人　臺灣臺中地方法院檢察署檢察官
被　　　告　乙○○
　　　　　　　　　　現於臺灣臺中監獄另案執行中
上列被告因竊盜案件，經檢察官提起公訴（96年度偵字第10816號）
，本院判決如下：
    主    文
乙○○如附表編號一之竊盜，處有期徒刑肆月，如易科罰金，以
新臺幣壹仟元折算壹日；又如附表編號二之竊盜，處有期徒刑
月，如易科罰金，以新臺幣壹仟元折算壹日。應執行有期徒刑陸
月，如易科罰金，以新臺幣壹仟元折算壹日。
    犯罪事實
一、乙○○前於民國（下同）95年間因違反毒品危害防制條例案
    件，經本院判處有期徒刑10月確定（現在監執行中）；又於
    95年間因竊盜案件，經本院於96年2月9日判處有期徒刑8月
    、7月、3月，現上訴繫屬於臺灣高等法院臺中分院（尚未確
    定，均未構成累犯）。其基於意圖為自己不法所有，分別於
    附表所示時地，均以持石頭打破汽車車窗玻璃，再予竊取附
    表所示之車內財物，竊得後據為己有。嗣經警接獲報案後，
    在附表編號二之遭竊自用小客車之車內玻璃採得竊嫌血液，
    經比對結果，與乙○○前經警所採集之唾液棉棒製作之ＤＮ
    Ａ型別建檔資料相符，且與附表編號一遭竊自用小客車之車
    內右前座位前置物箱蓋外側處所採之血跡棉棒之ＤＮＡ型別
    相同，而查獲乙○○涉犯附表編號一、二之犯行。
二、案經臺中縣警察局霧峰分局報請臺灣臺中地方法院檢察署檢
    察官偵查起訴。
    理    由
一、本案證據能力之說明
    按「被告以外之人於審判外之陳述，雖不符前4條（指刑事
    訴訟法第159條之1至第159條之4）之規定，而經當事人於審
    判程序同意作為證據，法院審酌該言詞陳述或書面陳述作成
    之情況，認為適當者，亦得為證據」，又「當事人、代理人
    或辯護人於法院調查證據時，知有第159條第1項不得為證據
    之情形，而未於言詞辯論終結前聲明異議，視為有前項之同
    意」，刑事訴訟法第159條之5第1項、第2項亦有明文。本件
    被告就檢察官提出之證據之證據能力，均未於言詞辯論終結
    前聲明異議，自視為同意，合先敘明。
二、訊據被告乙○○對有為附表編號一之竊盜犯行於本院坦承不
    諱，並對有打破附表編號二之車窗玻璃進入小客車內行竊之
    事於本院自承在卷，惟矢口否認有竊得存摺1本之事，其辯
    稱：我記得我沒有拿到東西云云，惟查：
（一）被告如附表編號一、二之竊盜犯行，業據被告對附表編號
      一之竊盜犯行於警詢、偵訊及本院均坦承不諱，且被告對
      附表編號二之竊盜犯行於警詢亦坦承不諱，並供稱：行竊
      LQ─9857號自小客車內之財物，行竊華南銀行存摺1本。
      ‥‥華南銀行存摺我丟掉了等語在卷（警卷第7、8頁），
      復據證人即被害人丙○○、甲○○於警詢陳明在卷，且經
      警在附表編號二之失竊現場之自用小客車右前窗框下方處
      採得之血跡，經比對結果，與乙○○前經警所採集之唾液
      棉棒製作之ＤＮＡ型別建檔資料相同，亦與警方於丙○○
      失竊現場之小客車車內右前座位前置物箱蓋外側處，所採
      得之血跡棉棒之ＤＮＡ─ＳＴＲ型別相同，該型別在臺灣
      地區中國人分布機率預估為1.49x10的負18次方，亦有內
      政部警政署刑事警察局96年3月15日刑醫字第960 023320
      號鑑驗書可稽，此外，並有丙○○車內物品遭竊盜案之內
      霧峰分局現場勘察報告、甲○○車內物品遭竊盜案霧峰分
      局現場勘察報告、失竊現場相片可佐，足認被告警詢自白
      與事實相符。
（二）被告雖於偵訊及本院辯稱就附表編號一之犯行，並未竊得
      任何財物云云，惟倘其未竊得任何財物，何以於警詢坦承
      有竊得存摺？是被告其後翻異前詞，所辯實難採信。
    本件事證明確，被告上揭犯行均堪認定。
三、核被告乙○○如附表編號一、二所為，均係犯刑法第320條
    第1項之普通竊盜罪。公訴人雖認被告如附表所為，均係犯
    刑法第321條第1項第3款之攜帶兇器竊盜罪嫌云云，惟按刑
    法第321條第1項第3款攜帶兇器竊盜罪，所稱之兇器，乃依
    一般社會觀念足以對人之生命、身體、安全構成威脅，而具
    有危險性之「器械」而言。而磚塊、石頭乃自然界之物質，
    尚難謂為通常之「器械」，從而持磚塊、石頭砸毀他人車窗
    竊盜部分，尚難論以攜帶兇器竊盜罪，最高法院92年度臺非
    字第38號判決可資參照，是被告如附表編號一、二之犯行，
    持石頭砸毀他人車窗竊盜，自非屬攜帶兇器，公訴人認被告
    係持「客觀上足供兇器使用之石頭」行竊，係成立攜帶兇器
    竊盜（本院卷第13、17頁），已屬有誤，起訴法條均應予變
    更（起訴書雖載被告係涉犯刑法第320條第1項之罪，惟據蒞
    庭檢察官當庭更正起訴法條為刑法第321條第1項第3款罪名
    ，故應再予變更，併予敘明）。又被告所犯上開竊盜2次犯
    行，犯意各別，行為互殊，應予分論併罰。爰審酌被告素行
    不良，又考本件竊盜犯行所用之方法，再其所為係竊取小客
    車內之財物，於附表編號一所竊得之財物係筆記型電腦1臺
    ，再附表編號二係竊得存摺1本，再其以石頭打破車窗之方
    式進入小客車行竊，擴大被害人之損失，暨其犯後態度等一
    切情狀，各量處如主文所示之刑，並諭知易科罰金之折算標
    準，並定其應執行刑及易科罰金之折算標準。
據上論斷，應依刑事訴訟法第299條第1項前段、第300條，刑法
第320條第1項、第41條第1項前段、第51條第5款，刑法施行法第
1條之1，判決如主文。
中　　華　　民　　國　　96　　年　　7 　　月　　13　　日
                  刑事第十庭    法  官  黃家慧
上正本證明與原本無異。
如不服本判決，應於送達後十日內向本院提出上訴狀（須附繕
本），上訴於臺灣高等法院臺中分院。
                                書記官  陳靖騰
中　　華　　民　　國　　96　　年　　7 　　月　　13　　日
 附表
┌─┬────┬──────┬───┬────────┐
│  │ 時  間 │地點及方式  │被害人│ 所  得  財  物 │
├─┼────┼──────┼───┼────────┤
│  │95.10.25│在臺中縣太平│丙○○│筆記型電腦1臺   │
│1 │21時許  │市○○路永義│  　　│                │
│  │        │路口，先以石│      │                │
│  │        │頭打破車牌號│      │                │
│  │        │碼EE-7255號 │      │                │
│  │        │自用小客車之│      │                │
│  │        │車窗玻璃後，│      │                │
│  │        │再徒手竊取車│      │                │
│  │        │內財物      │      │                │
├─┼────┼──────┼───┼────────┤
│  │95.11.14│在臺中縣太平│甲○○│存摺1本         │
│2 │22時許  │市○○路○段 │      │                │
│  │        │159巷29號前 │      │                │
│  │        │，亦以石頭打│      │                │
│  │        │破車牌號碼LQ│      │                │
│  │        │-9857號自用 │      │                │
│  │        │小客車之車窗│      │                │
│  │        │玻璃後，再徒│      │                │
│  │        │手竊取車內財│      │                │
│  │        │物          │      │                │
└─┴────┴──────┴───┴────────┘
附錄論罪科刑法條
中華民國刑法第320條第1項
（普通竊盜罪）
意圖為自己或第三人不法之所有，而竊取他人之動產者，為竊盜
罪，處 5 年以下有期徒刑、拘役或 5 百元以下罰金。
